【裁判字號】    97,易,2780
【裁判日期】    981120
【裁判案由】    詐欺等
【裁判全文】
臺灣臺北地方法院刑事判決              97年度易字第2780號
公  訴  人  臺灣臺北地方法院檢察署檢察官
被      告  甲○○
            庚○○
共      同
選任辯護人  鄭潤祥律師
上列被告因詐欺等案件，經檢察官提起公訴（96年度偵字第7036
號），被告於本院準備程序進行中，均就被訴事實為有罪之陳述
，經本院告知簡式審判程序意旨，並聽取公訴人、被告及辯護人
之意見後，本院合議庭裁定由受命法官獨任依簡式審判程序審理
，並判決如下：
    主  文
庚○○、甲○○共同連續意圖為自己及他人不法之所有，以詐術
使人將本人之物交付，各處有期徒刑肆月，如易科罰金，均以銀
元佰元即新臺幣玖佰元折算壹日，均減為有期徒刑貳月，如易
科罰金，均以銀元佰元即新臺幣玖佰元折算壹日。均緩刑貳年
。
    事  實
一、庚○○為址設臺北市○○○路372號405室之中華海運研究協
    會秘書長，甲○○為中華海運研究協會會計，均為受雇於中
    華海運研究協會從事業務之人員。緣行政院農業委員會漁業
    署（下稱漁業署）為辦理「國際安全管理章程（ISM Code）
    與港口國管制（PSC）對漁貨搬運船之影響研究」計畫（以
    下稱系爭計畫），於民國90年7月27日委託中華海運研究協
    會負責執行非受託行使公權力之該計畫事務（計畫執行期間
    ：90年6月至90年12月），並由庚○○擔任系爭計畫之計畫
    主持人。詎庚○○、甲○○均明知系爭計畫經費之支出，應
    依委託機關核定之預算項目核實動支，並以用於與系爭計畫
    內容直接有關者為限，如有結餘，均應繳回委託機關，竟自
    90年9月起至同年12月止，共同基於意圖為自己及第三人不
    法所有，與行使業務上登載不實文書之概括犯意聯絡，而連
    續為下列行為：
  (一)二人均明知中華海運研究協會自90年6月起至同年12月8日止
    ，均未因系爭計畫在於斯時址設臺北市○○○路○段144號1
    樓之摩根食品有限公司內舉辦會議而租借場地及消費餐飲，
    竟推由甲○○於90年12月8日至摩根食品有限公司內，要求
    不知情之該公司負責人丁○○，將中華海運研究協會於上開
    期間內與系爭計畫無關之消費總計3萬元，匯總開立統一發
    票1張（如附表編號十七所示），再由甲○○於同年12月10
    日，在上開協會辦公室內，將該發票交與庚○○於同時、地
    覆核批准後，復由甲○○於如附表編號十七「請款時間」欄
    所示之日期，據以向漁業署申請報支3萬元之租金費用，致
    該機關之承辦人員陷於錯誤而如數撥付款項，並由甲○○以
    如附表編號十七「領取方式」欄所示之方式，領取前開編號
    「詐領金額」欄所示之款項，足生損害於該署對於系爭研究
    計畫經費核撥管理之正確性。
  (二)二人均明知系爭計畫並無申購商用會計電腦軟體之需要，竟
    推由甲○○於90年11月21日以新臺幣（下同）26,000元之價
    格，向福氣資訊有限公司訂購非用於與系爭計畫內容直接有
    關之商用會計軟體2人網路版1套，並收受福氣資訊有限公司
    因此所開立之統一發票1張（如附表編號十六所示），復於
    翌日（即22日），在上開協會辦公室內，將該發票交與庚○○覆核批准後，於如附表編號十六「請款時間」欄所示之日
    期，據以向漁業署申請報支26,000元之電腦軟體費用，致該
    機關之承辦人員陷於錯誤而如數撥付款項，並由福氣資訊有
    限公司以如附表編號十六「領取方式」欄所示之方式，領取
    前開編號「詐領金額」欄所示之款項，足生損害於該署對於
    系爭研究計畫經費核撥管理之正確性。
  (三)二人均明知依據國內出差旅費報支要點相關規定，國內差旅
    費報銷需檢據核實列支，如實際上並無差旅之事實，自不得
    申請報支，復明知庚○○無意指派己○○、壬○○、辛○○
    分別於如附表編號二至編號十五所示之時間出差，甲○○亦
    未於如附表編號一所示之時間出差，竟推由甲○○先行編造
    出差之時、地、工作記要及費用金額，並書寫於紙條上，再
    於90年9月間某日、90年6月至11月23日系爭計畫執行期間某
    日，在該協會之辦公室內，將該紙條分別交與不知情之該協
    會人員壬○○及辛○○，同時囑咐渠等將紙條上所載之資料
    ，各自一次抄寫填入如附表編號十一至編號十五、如附表編
    號六至編號十所示之出差旅費報告表內，並在該表之領款人
    欄及出差人欄簽名，渠等抄寫、簽名完畢後，即於上揭時、
    地將前揭出差旅費報告表全數交與甲○○收受（此部分因業
    務上登載不實罪係身份犯，且無間接正犯理論之適用，故不
    構成業務上登載不實罪，亦未據檢察官起訴論以該罪名）；
    甲○○復於90年9月至11月間某日，在該協會辦公室內，登
    載不實出差日期、地點、工作記要、費用金額之內容於其職
    務上所製作之如附表編號一所示之出差旅費報告表，及已預
    先由不知情之己○○在領款人欄及出差人欄簽名之如附表編
    號二至編號五所示之出差旅費報告表上，再連續於如附表編
    號一至編號十五「請款時間」欄所示之日期，據以向漁業署
    申請報支如附表編號一至編號十五所示金額之差旅費而為行
    使，致該機關之承辦人員陷於錯誤，如數撥付款項，並由甲○○、己○○、辛○○、壬○○分別以如附表編號一至編號
    十五「領取方式」欄所示之方式，領取前開編號「詐領金額
    」欄所示之款項，均足生損害於該署對於系爭研究計畫經費
    核撥管理之正確性。
二、案經法務部調查局臺北市調查處移送臺灣臺北地方法院檢察
    署檢察官偵查起訴。被告於本院準備程序進行中，均就被訴
    事實為有罪之陳述，經本院告知簡式審判程序意旨，並聽取
    公訴人、被告及辯護人之意見後，本院合議庭裁定由受命法
    官獨任依簡式審判程序審理。
    理  由
一、上揭事實，業據被告庚○○、甲○○於本院審理時坦承不諱
    （見本院卷(三)第67頁反面），核與證人即系爭計畫之外聘審
    查員戊○○於本院審理時證稱：伊係系爭計畫之外聘審查員
    ，負責審查系爭計畫之法規部分，亦係中華海運協會之會員
    ，伊因想了解搬運船實際之操作方式，故主動於90年10月5
    日至10月7日獨自至高雄參訪及蒐集相關資料，伊於上開期
    間並未在高雄遇到相識之人；另外伊也未因系爭計畫與協會
    內的人開會或至摩根咖啡廳用餐等語（見本院卷(二)第166頁
    至第199頁）；證人即由系爭計畫主持研究員之一之乙○○
    所聘用之短期助理己○○於本院審理時證稱：伊不認識被告
    2人、龔哲紘、辛○○，且從未因系爭計畫出差至高雄，或
    與辛○○、壬○○一同出差，亦無於90年10月25日至27日與
    被告2人及乙○○參加系爭計畫的研討會，更未去過摩根咖
    啡，如附表編號二至編號五所示出差旅費報告表上領款人欄
    及出差人欄上「己○○」之名字是伊自己所簽，且伊是一次
    簽好的，但伊簽名時，上開表單之內容均係空白，未填載任
    何出差細目，乙○○係將上開文件一起拿給伊簽名，並告知
    伊該等表單用途是要報銷約聘助理之費用，並無表示是要報
    出差費用等語（見本院卷(二)第170頁至第172頁）；證人即系
    爭計畫之研究員壬○○於本院審理時證稱：伊係中華海運協
    會之研究員，有參與系爭計畫，被告甲○○於90年9月間某
    日，在協會辦公室內拿給伊一張載有出差日期、地點、工作
    概要、費用金額的紙條，並表示系爭計畫中有訪談漁業公司
    之項目，漁業公司約有10幾家，由她分配每人幾家填一填，
    實際是否出差，由被告庚○○決定，伊就按被告甲○○之囑
    咐，將該紙條上記載之資料，一次填載入如附表編號十一至
    標號十五所示之出差報告表內，並在領款人欄及出差人欄上
    簽名、蓋印，辛○○、被告甲○○出差報告表之填載也是相
    同類似之情形；但上開文件填載完畢後，被告庚○○及協會
    中均無人指示伊要按前揭預填之行程出差，故伊實際上並無
    至高雄地區訪談報告表上所記載之漁業公司；伊於90年間參
    與系爭計畫時，從未去過摩根咖啡廳開會或用餐；伊90年10
    月25日至26日到高雄參加座談會時，係和被告庚○○、被告
    甲○○一同前往，並無見到己○○等語（見本院卷(二)第172
    頁至第179頁反面）；證人即中華海運研究協會行政組長辛○○於本院審理時證稱：伊並未參與系爭計畫，但伊有負責
    如印刷、準備開會點心等行政工作；系爭計畫執行期間某日
    ，被告甲○○在協會辦公室內，將一張載有出差日期、地點
    、工作記要、費用金額之紙張交給伊，囑伊將上開資料一次
    抄寫填入如附表編號六至編號十所示之出差旅費報告表內，
    並在該表之領款人欄及出差人欄簽名，伊抄寫、簽名完畢後
    ，即將前揭報告表交與被告甲○○；又協會內人員是否出差
    係由協會之秘書長即被告庚○○決定，伊填完上開單據後，
    原本以為被告庚○○會指派伊出差，結果都沒有，故伊實際
    上並無按上開報告表上之日期、地點出差，但被告甲○○後
    來的確有將如附表編號六所示之支票交給伊，但沒說是出差
    費，伊以為是加發的工作獎金；另伊未曾因協會之需要而向
    摩根咖啡廳購買餐飲等語（見本院卷(二)第180頁反面至第185
    頁）；證人即福氣資訊有限公司負責人丙○○於本院審理時
    證稱：如附表編號十六所示之統一發票係中華海運研究協會
    向伊公司購買商用會計軟體2人網路版而開立與中華海運研
    究協會，該協會是以如附表編號十六所示之支票支付貨款等
    語（見本院卷(三)第5頁至第6頁）大致相符。而系爭計畫開會
    餐飲消費應於「雜支」項下核銷，不得於「租金」項下報支
    ；系爭計畫於90年10月26日之座談會簽到單上並無己○○簽
    名等情，分別有行政院農業委員會漁業署98年3月11日漁北
    一字第0981232367號函暨所檢附之行政院農業委員會主管計
    畫經費處理手冊附件一「計畫預算科目分類及代號」、「國
    際安全管理章程（ISM Code）與港口國管制（PSC）對漁貨
    運搬船之影響」90年10月26日座談會簽到單各1份附卷可稽
    （見本院卷(二)第3頁、第122頁、第108頁至第110頁）。此外
    ，並有甲○○、己○○、壬○○、辛○○如附表編號一至編
    號十五所示之中華海運研究協會出差旅費報告表共15張（見
    證物卷第5頁、第8頁至第11頁、第13頁至第17頁、第19頁至
    第23頁）、中華海運研究協會90年11月23日憑證粘存單1張
    （見證物卷第24頁）、福氣資訊有限公司90年11月21日出貨
    單、統一發票（KD00000000）各1張（見證物卷第27頁至第
    28頁）、中華海運研究協會90年12月12日憑證粘存單1張（
    見證物卷第29頁）、摩根食品有限公司統一發票（KM000000
    00）1張（見證物卷第30頁）、行政院農業委員會漁業署研
    究計畫（合約編號：90農科-1.6.2-漁-F1）合約書1份（見
    本院卷(一)第32頁至第39頁）、行政院農業委員會主管科技計
    畫90年度「國際安全管理章程（ISM Code）與港口國管制（
    PSC）對漁貨搬運船之影響研究」單一計畫說明書1份（見本
    院卷(一)第40頁至第54頁）、香港商香港上海匯豐銀行股份有
    限公司97年12月8日（97）港匯銀（總）字第9578 號函暨檢
    附之中華海運研究協會所設帳戶於90年10月至91年2月之歷
    史交易明細資料1份（本院卷(一)第66頁至第70頁）、財政部
    臺北市國稅局98年4月3日財北國稅資字第0980218670 號函
    所檢附之己○○、壬○○、辛○○90年度各類所得扣減暨免
    扣繳憑單1份（見本院卷(二)第201頁至第205頁）、香港商香
    港上海匯豐銀行股份有限公司98年4月7日（98）港匯銀（總
    ）字第04853號函所檢附之支票、傳票影本共7張（見本院卷
    (二)第207頁、第209頁至第215頁）、證人丙○○於98年6 月3
    日傳真之說明資料1張（見本院卷(三)第8頁）在卷足考，及相
    關帳冊扣案可憑，足徵被告前開出於任意性之自白均與事實
    相符，堪以採信。本案事證明確，被告犯行均堪以認定，應
    依法論科。
二、新舊法比較：
  (一)被告2人行為後，刑法業於94年2月2日修正公布，並於95年7
    月1日施行。按行為後法律有變更者，適用行為時之法律，
    但行為後之法律有利於行為人者，適用最有利於行為人之法
    律，刑法第2條第1項定有明文。茲本條係規範行為後法律變
    更所生新舊法律比較適用之準據法，本身尚無新舊法比較之
    問題，於新法施行後，應一律適用新法第2條第1項之規定，
    為「從舊從輕」之比較。
  (二)又本次刑法修正後之新舊法比較，比較時應就罪刑有關之共
    犯、未遂犯、想像競合犯、牽連犯、連續犯、結合犯，以及
    累犯加重、自首減輕暨其他法定加減原因（如身份加減）與
    加減例等一切情形，綜其全部罪刑之結果而為比較（最高法
    院95年度第8次刑事庭會議決議參照）。茲就本案新舊法比
    較之情形分論如下：
  １、刑法第216條、第215條、第339條第1項均有罰金刑之規定
      ，因刑法第33條第5款業已修正為「新臺幣1千元以上，以
      百元計算之」，前述之罪所得科處之罰金刑最低額於修正
      前經換算為新臺幣30元，修正後均提高為新臺幣1,000元
      ，茲比較修正前、後之刑罰法律，修正後之規定並未較有
      利於被告。
  ２、修正前刑法第28條規定：「二人以上共同實施犯罪之行為
      者，皆為正犯」，修正後刑法第28條則規定：「二人以上
      共同實行犯罪之行為者，皆為正犯」，其中「實施」一語
      ，涵蓋陰謀、預備、著手及實行之概念在內，其範圍較廣
      ；而「實行」則著重於直接從事構成犯罪事實之行為，其
      範圍較狹，是修正後刑法共同正犯之範圍已有限縮。共同
      正犯之範圍既因此而有變動，自屬犯罪後法律有變更，而
      非僅屬純文字修正（最高法院96年度臺上字第934號判決
      參照），本案被告2人之犯罪行為，依新舊法，均成立共
      同正犯，適用新法並無較有利於被告2人。
  ３、修正前刑法第31條第1項規定：「因身分或其他特定關係
      成立之罪，其共同實施或教唆、幫助者，雖無特定關係，
      仍以共犯論」，修正後刑法第31條第1項則規定：「因身
      分或其他特定關係成立之罪，其共同實行、教唆或幫助者
      ，雖無特定關係，仍以正犯或共犯論。但得減輕其刑」，
      是修正後刑法第31條第1項，於但書增列得減輕其刑之規
      定，自較有利於被告2人。
  ４、刑法第55條關於牽連犯之規定業經刪除，此項刪除雖非犯
      罪構成要件之變更，但已影響行為人刑罰之法律效果，自
      屬法律有變更，依修正後刑法第2條第1項規定比較新舊法
      之結果，被告2人觸犯之數行為若依新法規定，應予分論
      併罰，惟依修正前牽連犯之規定，得從一重處斷，是適用
      修正前之規定對被告2人較為有利。
  ５、修正後刑法第56條之連續犯規定業經刪除，被告2人之數
      犯罪行為，於新法施行後，應予分論併罰。此刪除雖非犯
      罪構成要件之變更，但顯已影響行為人刑罰之法律效果，
      自屬法律有變更，依刑法第2條第1項規定，比較新、舊法
      結果，仍應適用較有利於被告2人之行為時之修正前法律
      論以連續犯。
  ６、罰金刑之加減，依修正前刑法第67條，僅加減其最高度，
      修正後刑法第67條則規定，其最高度及最低度同加減之。
      就加重而言，修正前之規定僅就最高度加重，自以修正前
      之規定較有利於被告2人。
  ７、綜上，刑法第31條第1項固以修正後規定有利於被告2人，
      惟經綜合法律修正前後之整體比較，揆諸前揭最高法院決
      議及修正後刑法第2條第1項之「從舊從輕」原則，適用94
      年2月2日修正前之刑罰法律，對被告2人較為有利，自應
      整體適用修正前刑法之相關規定。
三、核被告庚○○、甲○○如事實欄一、(一)、(二)所為，均係犯刑
    法第339條第1項之詐欺取財罪；如事實欄一、(三)所為，係犯
    刑法第216條、第215條之行使業務上登載不實文書罪、第33
    9條第1項之詐欺取財罪。被告2人間，就上開詐欺取財犯行
    ，均有犯意聯絡，及行為分擔，均為共同正犯。就如事實欄
    一、(三)所示業務上登載不實文書部分，被告庚○○係無身分
    之人而與有該身分之被告甲○○共同實施犯罪，為身分犯，
    依修正前刑法第31條第1項之規定，亦為共同正犯。其業務
    上文書登載不實之低度行為，各為行使該業務上登載不實文
    書之高度行為所吸收，均不另論罪。被告2人利用不知情之
    己○○、壬○○、辛○○所為如事實欄一、(三)所示之詐欺取
    財犯行，均係間接正犯。又被告2人先後多次行使業務上登
    載不實文書罪及詐欺取財罪之犯行，時間緊接，方法相同，
    各觸犯構成要件相同之罪名，均顯係基於概括犯意反覆為之
    ，均為連續犯，依修正前刑法第56條之規定，各以一罪論，
    並均加重其刑。被告2人所犯上開2罪間，有方法、結果之牽
    連關係，應從一重之連續詐欺取財罪處斷。爰審酌被告2人
    均無前科紀錄，素行良好，有臺灣高等法院被告前案紀錄表
    2份在卷可考，其等為報銷費用而因循故舊，便宜行事，一
    時失慮，致罹刑章，所為雖非可取，惟念其等2人犯後終仍
    能知所悔悟而於本院坦承犯行，態度尚佳，暨其等品行、智
    識程度、生活狀況等一切情狀，分別量處如主文所示之刑，
    而關於易科罰金部分，修正前刑法第41條第1項前段係規定
    ：「犯最重本刑為五年以下有期徒刑以下之刑之罪，而受六
    個月以下有期徒刑或拘役之宣告，因身體、教育、職業、家
    庭之關係或其他正當事由，執行顯有困難者，得以一元以上
    三元以下折算一日，易科罰金」，而斯時易科罰金之折算標
    準，依修正前罰金罰鍰提高標準條例第2條（該條規定現已
    刪除）規定，係就其原定數額提高為一百倍折算一日，並依
    現行法規所定貨幣單位折算新臺幣條例第2條折算為新臺幣
    ，則適用舊法之結果，易科罰金之折算標準應以銀元100元
    至300元即新臺幣300元至900元折算一日；惟修正後刑法第
    41 條第1項前段則規定：「犯最重本刑為五年以下有期徒刑
    以下之刑之罪，而受六個月以下有期徒刑或拘役之宣告者，
    得以新臺幣一千元、二千元或三千元折算一日，易科罰金」
    ，而將有期徒刑或拘役易科罰金之標準提高，經比較新舊法
    之結果，認適用新法關於易科罰金之規定，對被告2人並非
    較為有利。爰依前開修正前易科罰金之規定，就前揭宣告刑
    均諭知以銀元300元即新臺幣900元折算一日之易科罰金折算
    標準。又被告2人上開犯行之犯罪時間，均在96年4月24日以
    前，且均合於中華民國九十六年罪犯減刑條例之減刑條件，
    爰依該條例第2條第1項第3款之規定，均減其刑期至二分之
    一，並依修正前刑法第41條第1項前段之規定，均諭知易科
    罰金折算標準。
四、末查，被告2人未曾因故意犯罪受有期徒刑以上刑之宣告，
    有臺灣高等法院被告前案紀錄表2份在卷可稽，被告2人因一
    時失慮，偶罹刑典，惟犯後均坦承犯行，頗具悔意，經此偵
    審程序及刑之宣告後，當知所警惕，本院認前開對其2人所
    宣告之刑均以暫不執行為適當，爰併依刑法第74條第1項第1
    款規定，均宣告緩刑2年，以啟自新。另緩刑之宣告，以裁
    判時之狀態為準，故犯罪在刑法前開修正施行前，而於施行
    後裁判，當然適用修正施行後之規定（最高法院95年度第8
    次刑事庭會議決議參照），附此敘明。
據上論斷，應依刑事訴訟法第273條之1第1項、第299條第1項前
段，刑法第2條第1項前段、第216條、第215條、第339條第1項、
、第74條第1項第1款，修正前刑法第28條、第31條第1項、第56
條、第55條、第41條第1項前段，刑法施行法第1條之1，修正前
罰金罰鍰提高標準條例第2條，現行法規所定貨幣單位折算新臺
幣條例第2條，中華民國九十六年罪犯減刑條例第2條第1項第3款
、第7條、第9條，判決如主文。
中    華    民    國    98    年    11    月    20    日
                  刑事第十庭  法  官  謝昀璉
上正本證明與原本無異。
如不服本判決應於收受送達後10日內向本院提出上訴書狀，並應
敘述具體理由；其未敘述上訴理由者，應於上訴期間屆滿後20日
內向本院補提理由書（均須按他造當事人之人數附繕本）「切勿
逕送上級法院」。告訴人或被害人如對於本判決不服者，應具備
理由請求檢察官上訴，其上訴期間之計算係以檢察官收受判決正
本之日期為準。
                              書記官  鄭雅文
中    華    民    國    98    年    11    月    25    日
附錄法條：刑法第216條、第215條、第339條第1項
中華民國刑法第216 條
（行使偽造變造或登載不實之文書罪）
行使第210 條至第215 條之文書者，依偽造、變造文書或登載不
實事項或使登載不實事項之規定處斷。
中華民國刑法第215 條
（業務上文書登載不實罪）
從事業務之人，明知為不實之事項，而登載於其業務上作成之文
書，足以生損害於公眾或他人者，處3 年以下有期徒刑、拘役或
5 百元以下罰金。
中華民國刑法第339 條
（普通詐欺罪）
意圖為自己或第三人不法之所有，以詐術使人將本人或第三人之
物交付者，處5 年以下有期徒刑、拘役或科或併科1 千元以下罰
金。
以前項方法得財產上不法之利益或使第三人得之者，亦同。
前二項之未遂犯罰之。
附表：
┌─┬────┬───────┬────┬────┬────┬────┬─────┬────┬─────┐
│編│出差日期│報支費用所持之│支出項目│會計科目│請款時間│款項領取│領取方式  │詐領金額│備註      │
│號│/購買日 │憑證          │        │        │（年.月.│人      │          │        │          │
│  │期（年. │              │        │        │ 日）   │        │          │        │          │
│  │月.日） │              │        │        │        │        │          │        │          │
│  │        │              │        │        │        │        │          │        │          │
├─┼────┼───────┼────┼────┼────┼────┼─────┼────┼─────┤
│一│90.10.05│出差旅費報告  │差旅費  │委託業務│90.10.16│甲○○  │支票      │5,490元 │本院證物卷│
│  │至      │表1張（臺北 │        │費      │        │        │（原中華商│        │第5頁     │
│  │90.10.07│高雄）        │        │        │        │        │銀臺北分行│        │          │
│  │        │              │        │        │        │        │第AC081179│        │          │
│  │        │              │        │        │        │        │3號）     │        │          │
│  │        │              │        │        │        │        │          │        │          │
├─┼────┼───────┼────┼────┼────┼────┼─────┼────┼─────┤
│二│90.09.13│出差旅費報告  │差旅費  │委託業務│90.11.28│己○○  │支票      │4,940元 │本院證物卷│
│  │至      │表1張（臺北 │        │費      │        │        │（原中華商│        │第11頁、本│
│  │90.09.15│高雄；拜訪穩鴻│        │        │        │        │銀臺北分行│        │院卷(二)第21│
│  │        │、穩翰漁業公司│        │        │        │        │第AC018020│        │4頁       │
│  │        │）            │        │        │        │        │3號）     │        │          │
├─┼────┼───────┼────┼────┼────┼────┼─────┼────┼─────┤
│三│90.09.20│出差旅費報告  │差旅費  │委託業務│同上    │同上    │同上      │4,940元 │本院證物卷│
│  │至      │表1張（臺北 │        │費      │        │        │          │        │第10頁    │
│  │90.09.22│高雄；拜訪穩集│        │        │        │        │          │        │          │
│  │        │、振富海洋企業│        │        │        │        │          │        │          │
│  │        │）            │        │        │        │        │          │        │          │
│  │        │              │        │        │        │        │          │        │          │
├─┼────┼───────┼────┼────┼────┼────┼─────┼────┼─────┤
│四│90.10.11│出差旅費報告  │差旅費  │委託業務│同上    │同上    │同上      │4,940元 │本院證物卷│
│  │至      │表1張（臺北 │        │費      │        │        │          │        │第9頁     │
│  │90.10.13│高雄；拜訪黃靜│        │        │        │        │          │        │          │
│  │        │漁業、鴻春海洋│        │        │        │        │          │        │          │
│  │        │企業）        │        │        │        │        │          │        │          │
├─┼────┼───────┼────┼────┼────┼────┼─────┼────┼─────┤
│五│90.10.25│出差旅費報告  │差旅費  │委託業務│同上    │同上    │同上      │4,940元 │本院證物卷│
│  │至      │表1張（臺北 │        │費      │        │        │          │        │第8頁     │
│  │90.10.27│高雄；參加座談│        │        │        │        │          │        │          │
│  │        │會）          │        │        │        │        │          │        │          │
│  │        │              │        │        │        │        │          │        │          │
├─┼────┼───────┼────┼────┼────┼────┼─────┼────┼─────┤
│六│90.09.06│出差旅費報告  │差旅費  │委託業務│90.11.23│辛○○  │支票      │5,240元 │本院證物卷│
│  │至      │表1張（臺北 │        │費      │        │        │（原中華商│        │第13頁、本│
│  │90.09.08│高雄；拜訪明成│        │        │        │        │銀臺北分行│        │院卷(二)第20│
│  │        │水產公司、鴻春│        │        │        │        │第AC081183│        │9頁       │
│  │        │海洋企業）    │        │        │        │        │8號）     │        │          │
│  │        │              │        │        │        │        │          │        │          │
├─┼────┼───────┼────┼────┼────┼────┼─────┼────┼─────┤
│七│90.09.13│出差旅費報告  │差旅費  │委託業務│同上    │同上    │同上      │5,240元 │本院證物卷│
│  │至      │表1張（臺北 │        │費      │        │        │          │        │第14頁    │
│  │90.09.15│高雄；拜訪穩鴻│        │        │        │        │          │        │          │
│  │        │、穩翰漁業公司│        │        │        │        │          │        │          │
│  │        │）            │        │        │        │        │          │        │          │
│  │        │              │        │        │        │        │          │        │          │
├─┼────┼───────┼────┼────┼────┼────┼─────┼────┼─────┤
│八│90.10.18│出差旅費報告  │差旅費  │委託業務│同上    │同上    │同上      │5,240元 │本院證物卷│
│  │至      │表1張（臺北 │        │費      │        │        │          │        │第15頁    │
│  │90.10.20│高雄；拜訪東順│        │        │        │        │          │        │          │
│  │        │億水產、成隆漁│        │        │        │        │          │        │          │
│  │        │業）          │        │        │        │        │          │        │          │
│  │        │              │        │        │        │        │          │        │          │
├─┼────┼───────┼────┼────┼────┼────┼─────┼────┼─────┤
│九│90.11.01│出差旅費報告  │差旅費  │委託業務│同上    │同上    │同上      │5,240元 │本院證物卷│
│  │至      │表1張（臺北 │        │費      │        │        │          │        │第16頁    │
│  │90.11.03│高雄；拜訪新盛│        │        │        │        │          │        │          │
│  │        │海洋公司、穩嘉│        │        │        │        │          │        │          │
│  │        │、穩發漁業）  │        │        │        │        │          │        │          │
│  │        │              │        │        │        │        │          │        │          │
│  │        │              │        │        │        │        │          │        │          │
│  │        │              │        │        │        │        │          │        │          │
│  │        │              │        │        │        │        │          │        │          │
├─┼────┼───────┼────┼────┼────┼────┼─────┼────┼─────┤
│十│90.11.08│出差旅費報告  │差旅費  │委託業務│同上    │同上    │同上      │5,240元 │本院證物卷│
│  │至      │表1張（臺北 │        │費      │        │        │          │        │第17頁    │
│  │90.11.10│高雄；拜訪日友│        │        │        │        │          │        │          │
│  │        │水產公司、上裕│        │        │        │        │          │        │          │
│  │        │漁業公司）    │        │        │        │        │          │        │          │
│  │        │              │        │        │        │        │          │        │          │
│  │        │              │        │        │        │        │          │        │          │
│  │        │              │        │        │        │        │          │        │          │
│  │        │              │        │        │        │        │          │        │          │
├─┼────┼───────┼────┼────┼────┼────┼─────┼────┼─────┤
│十│90.09.06│出差旅費報告  │差旅費  │委託業務│90.11.23│壬○○  │支票      │6,322元 │本院證物卷│
│一│至      │表1張（臺北 │        │費      │        │        │（原中華商│        │第19頁、本│
│  │90.09.08│高雄；拜訪明成│        │        │        │        │銀臺北分行│        │院卷(二)第21│
│  │        │水產公司、鴻春│        │        │        │        │第AC081840│        │1頁       │
│  │        │海洋企業）    │        │        │        │        │號）      │        │          │
│  │        │              │        │        │        │        │          │        │          │
│  │        │              │        │        │        │        │          │        │          │
├─┼────┼───────┼────┼────┼────┼────┼─────┼────┼─────┤
│十│90.09.13│出差旅費報告  │差旅費  │委託業務│同上    │同上    │同上      │6,237元 │本院證物卷│
│二│至      │表1張（臺北 │        │費      │        │        │          │        │第20頁    │
│  │90.09.15│高雄；拜訪穩鴻│        │        │        │        │          │        │          │
│  │        │、穩翰漁業公司│        │        │        │        │          │        │          │
│  │        │）            │        │        │        │        │          │        │          │
│  │        │              │        │        │        │        │          │        │          │
├─┼────┼───────┼────┼────┼────┼────┼─────┼────┼─────┤
│十│90.09.20│出差旅費報告  │差旅費  │委託業務│同上    │同上    │同上      │6,362元 │本院證物卷│
│三│至      │表1張（臺北 │        │費      │        │        │          │        │第21頁    │
│  │90.09.22│高雄；拜訪穩集│        │        │        │        │          │        │          │
│  │        │漁業、振富海洋│        │        │        │        │          │        │          │
│  │        │企業）        │        │        │        │        │          │        │          │
├─┼────┼───────┼────┼────┼────┼────┼─────┼────┼─────┤
│十│90.10.11│出差旅費報告  │差旅費  │委託業務│同上    │同上    │同上      │6,197元 │本院證物卷│
│四│至      │表1張（臺北 │        │費      │        │        │          │        │第22頁    │
│  │90.10.13│高雄；拜訪黃靜│        │        │        │        │          │        │          │
│  │        │漁業、鴻春海洋│        │        │        │        │          │        │          │
│  │        │企業）        │        │        │        │        │          │        │          │
│  │        │              │        │        │        │        │          │        │          │
├─┼────┼───────┼────┼────┼────┼────┼─────┼────┼─────┤
│十│90.11.01│出差旅費報告  │差旅費  │委託業務│同上    │同上    │同上      │6,332元 │本院證物卷│
│五│至      │表1張（臺北 │        │費      │        │        │          │        │第23頁    │
│  │90.11.03│高雄；拜訪新盛│        │        │        │        │          │        │          │
│  │        │海洋公司、穩嘉│        │        │        │        │          │        │          │
│  │        │、穩發漁業）  │        │        │        │        │          │        │          │
│  │        │              │        │        │        │        │          │        │          │
├─┼────┼───────┼────┼────┼────┼────┼─────┼────┼─────┤
│十│90.11.21│福氣資訊有限公│漁獲運搬│委託業務│90.11.23│福氣資訊│支票      │26,000元│本院證物卷│
│六│        │司90年11月21日│船電腦軟│費      │        │有限公司│（原中華商│        │第27頁至第│
│  │        │出貨單（單號00│體      │        │        │        │銀臺北分行│        │28頁、本院│
│  │        │2435），及編號│        │        │        │        │第AC081184│        │卷(二)第213 │
│  │        │第KD00000000號│        │        │        │        │9號）     │        │頁        │
│  │        │三聯式統一發票│        │        │        │        │          │        │          │
│  │        │收執聯各1張   │        │        │        │        │          │        │          │
│  │        │              │        │        │        │        │          │        │          │
├─┼────┼───────┼────┼────┼────┼────┼─────┼────┼─────┤
│十│90.12.8 │摩根食品有限公│運搬船- │委託業務│90.12.12│甲○○  │支票      │30,000元│本院證物卷│
│七│        │司90年12月8日 │歷次會議│費      │        │        │（原中華商│        │第30頁、本│
│  │        │第KM00000000號│飲料、點│        │        │        │銀臺北分行│        │院卷(二)第21│
│  │        │收銀機統一發票│心、場租│        │        │        │第AC018022│        │5頁       │
│  │        │收執聯1張     │        │        │        │        │8號）     │        │          │
│  │        │              │        │        │        │        │          │        │          │
└─┴────┴───────┴────┴────┴────┴────┴─────┴────┴─────┘


司法院資訊處製作；財團法人民間司法改革基金會備份。
